【裁判字號】    98,聲再,309
【裁判日期】    980831
【裁判案由】    殺人未遂等
【裁判全文】
再審聲請人
即受判決人  甲○○
上列聲請人因殺人未遂等案件，對本院97年度上訴字第3395號判
決（該案上訴後，經最高法院98年度臺上字第2700號案以上訴違
背法律上之程式，予以上訴駁回），聲請再審，本院裁定如下：
    主  文
再審之聲請駁回。
    理  由
一、聲請意旨略以：(一)原確定判決係以證人乙○○之證言及案發
    時現場錄影光碟為論斷基礎，惟證人乙○○於貴院審理時證
    稱不知是誰向其開槍，且錄影光碟經臺灣板橋地方法院勘驗
    之結果，亦難辨識影片中行為人究竟為誰，此均不得作為認
    定伊有罪之證據；(二)案發當時，伊與友人周啟財、周啟財之
    妻李淑芬、李政廷、林俊傑等人在周啟財之蘆洲家中打麻將
    ，足認伊並不在案發現場，該案確非伊所為，爰依刑事訴訟
    法第420 條第1 項第6 款、第421 條規定聲請再審云云。
二、按刑事訴訟法第420條第1項第6款所謂發見確實之新證據，
    係指該證據於事實審法院判決前即已存在，祗因未發見，為
    法院及當事人所不知，迨判決後始行發見者而言（參看最高
    法院93年臺抗字第98號裁定）。次按刑事訴訟法第421 條係
    規定，不得上訴於第三審法院之案件，除同法第420 條規定
    之外，其經第二審確定之有罪判決，如就足生影響於判決之
    重要證據漏未審酌者，亦得為受判決人之利益，聲請再審，
    是經第二審確定之有罪判決，而以足生影響於判決之重要證
    據漏未審酌之情形，為受判決人之利益，聲請再審者，須為
    不得上訴於第三審法院之案件，始得依刑事訴訟法第421 條
    規定，以足生影響於判決之重要證據漏未審酌為理由聲請再
    審。若係本得上訴於上訴第三審之案件，自不得依刑事訴訟
    法第421 條之規定聲請再審。
三、經查：
(一)、聲請人對於本院97年上訴字第3395號判決聲請再審，詳究其
    上開聲請理由(一)，不過係針對本院原確定判決之採證認事多
    所爭執，此係適法之再審理由。至於上開聲請理由(二)被告所
    提出之不在場證明，得以直接證明聲請人是否為本案之行為
    人，惟卻未曾見聲請人於本院上開案件審理時有所主張，故
    其是否可信本已有疑。退步言之，縱認屬實，此亦為聲請人
    於本院上開案件審理時所明知，而非判決後始行發現，核與
    上揭所示「新證據」之要件不符，此部分之聲請為無理由。
(二)、又本件確定判決之殺人未遂案件，非係不得上訴第三審之案
    件，是聲請人以原確定判決有刑事訴訟法第421 條所定，有
    足生影響於判決之重要證據漏未審酌之事項，聲請再審，揆
    諸前揭說明，此部分即不合法律上之程序。
(三)、綜上，本件聲請再審，一部分無再審理由，一部分聲請再審
    之程序違背規定，應予駁回。
據上論結，應依刑事訴訟法第433條、第434條第1項，裁定如主
文。
中    華    民    國    98    年    8     月    31    日
                  刑事第十一庭審判長法  官   張連財
                                    法  官   吳啟民
                                    法  官   林明俊
以上正本證明與原本無異。
如不服本裁定，應於裁定送達後5日內向本院提出抗告狀。
                                    書記官   蕭詩穎
中    華    民    國    98    年    8     月    31    日


司法院資訊處製作；財團法人民間司法改革基金會備份。
